# 应收票据贴现现金流量列示

提问人：ivancheng 时间：2013-02-11 17:00:40
各位版主及网友新年快乐； 今天看大信会计师事务所编著的《中国证券市场IPO审核财务问题 800 例》中的财务报表专题时，有一个问题不明白，求助于各位： 书中 419 页提到”母子公司间内部交易，合并财务报表将内部购销进行抵消，但相关的现金流量未抵消，特别是内部存在利用票据计算时，未将尚未到期的票据进行贴现的现金流从经营活动调整为筹资活动现金流“，我不理解为何要做该处理？ 而对于尚未到期的票据，我理解会存在两种情况：母公司开出的票据及母公司客户背书转让的票据；请问这两种情况的处理是一样的吗？为什么？ 谢谢您的解答！

回答人：chenyiwei
如果内部交易中的买方开出承兑汇票给卖方用于结算，卖方再将该票据贴现，则从合并集团整体角度，合并报表时将内部交易的收入、成本抵销后，实际上是该合并集团从外部取得了一笔信用借款（期限等于票据的剩余期限，到期后合并集团需将本息归还给银行），相应地，贴现的现金流量应列报为筹资活动的现金流量。 如果内部交易结算用的票据原先是集团从外部取得的，并且贴现时没有终止确认该应收票据，则相当于合并集团以该票据为质押取得一项借款（与个别报表中将从外部受让的票据贴现是一样的原理），贴现的现金流量同样作为筹资活动的现金流量。

提问人：ivancheng 时间：2013-02-11 22:17:50
回复 chenyiwei 的帖子
根据你的解答我是否可以引申理解为：
如果内部交易结算用的票据原先是集团从外部取得的，并且贴现时终止确认该应收票据，那么贴现的现金流量同样作为经营活动的现金流量？ 谢谢！

回答人：chenyiwei
可以这样理解。相当于原先集团外部和集团之间的购销关系得到了现金结算。收到的现金相当于从集团外的购货方收回的货款。

提问人：hcl1986 时间：2013-02-11 22:56:09
回复 五老峰 的帖子
我的观点是在应付票据转入短期借款。

回答人：chenyiwei
基本赞同此观点。

提问人：五老峰 时间：2013-02-12 19:11:17
陈老师： 假如A公司找B公司配合，A公司给B公司开具了应付票据，是开具银行承兑汇票，B公司将应付票据贴现后转回给A公司。
这实际上属于违反票据法的所谓票据融资，对于这种行为如果不讨论合规性，A公司的会计分录及审计报告应如何反映呢？ 开出应付票据时，A公司的账务处理是 借：预付账款 贷：应付票据 收到B企业的票据贴现后汇回的款项时，A公司账务处理是 借：银行存款 贷：预付账款 如果按企业这种账务处理，期末披露应付票据金额。
实际上这属于票据融资性质，那么期末的应付票据是否应调整到“短期借款”科目呢？如果要转到”短期借款“科目，在审计报告的附注中应披露哪一种性质的短期借款呢？因为开具银行承兑汇票要支付30%保证金，那么属于质押借款还是其他什么性质的借款呢？ 另外如果开具银行承兑汇票不需要支付保证金时，是否可以计入信用借款呢？

回答人：chenyiwei
无真实交易背景的票据融资应作为短期借款。其中有保证金的作为质押借款；没有保证金的作为信用借款。

提问人：madfrog2011 时间：2018-07-09 13:10:51
但是从外部取得的商业汇票贴现作为筹资活动现金流会造成：企业因销售商品确认的销售收入对应的现金（不考虑贴现息）虽然已经收回，但是在现金流量表中，因销售商品这一最重要的经营活动产生的现金流入却很少，而筹资活动的现金流人却很大，而且该筹资活动现金流人在未来不会有对应的现金流出。在这种情况下，现金流量表所揭示的信息意味着该企业通过经营活动获取的现金流人的能力很差，日常经营所需的资金大部分需要通过筹资来实现，这不仅没有反映了企业经营模式的实质，还会对财务报表使用者评价企业造成误导。

回答人：chenyiwei
这是现金流量表这种模式的局限性问题，不仅仅体现在这个业务上。